【裁判字號】    98,易,818
【裁判日期】    980824
【裁判案由】    毀損等
【裁判全文】
臺灣板橋地方法院刑事判決               98年度易字第818號
公  訴  人  臺灣板橋地方法院檢察署檢察官
被      告  乙○○
上列被告因毀損等案件，經檢察官聲請以簡易判決處刑（97年度
偵字第13719 號），本院認不得以簡易判決處刑，改依通常程序
審理，並判決如下：
    主  文
乙○○以加害財產之事，恐嚇他人致生危害於安全，處拘役貳拾
日，如易科罰金，以新臺幣壹仟元折算壹日；又過失傷害人，處
拘役貳拾日，如易科罰金，以新臺幣壹仟元折算壹日。應執行拘
役參拾日，如易科罰金，以新臺幣壹仟元折算壹日。
其餘被訴毀損部分無罪。
    事  實
一、乙○○係甲○○之遠房表弟，於民國96年10月29日晚間7 時
    40分許，在臺北縣鶯歌鎮○○路39號甲○○經營之餐飲店內
    ，因細故與甲○○發生爭執，竟基於恐嚇之犯意，向甲○○
    及甲○○之妻子張麗華恫嚇稱：「我要把你店砸掉，讓你沒
    辦法開店做生意」等加害財產之恐嚇言詞，致使甲○○、張
    麗華二人心生畏懼，均致生危害於其等安全。嗣甲○○一氣
    之下，撲向乙○○，二人隨即發生扭打，乙○○明知其手上
    拿有工作用之鐵鏟1 支係屬銳利之兇器，若與甲○○發生扭
    打，極易割傷人，而依當時情形又無不能注意之情事，竟疏
    於注意，在與甲○○扭打之際，該鐵鏟不慎割傷甲○○，致
    甲○○受有右前臂多處撕裂傷等傷害。
二、案經甲○○告訴臺北縣政府警察局三峽分局報告臺灣板橋地
    方法院檢察署檢察官聲請以簡易判決處刑，本院認不得以簡
    易判決處刑，改依通常程序審理。
    理  由
甲、有罪部分：
壹、程序部分：
    按被告以外之人於審判外之陳述，雖不符刑事訴訟法第159
    條之1 至第159 條之4 之規定，而經當事人於審判程序同意
    作為證據，法院審酌該言詞陳述或書面陳述作成時之情況，
    認為適當者，亦得為證據；當事人、代理人或辯護人於法院
    調查證據時，知有刑事訴訟法第159 條第1 項不得為證據之
    情形，而未於言詞辯論終結前聲明異議者，視為有前項之同
    意，刑事訴訟法第159 條之5 第1 項、第2 項分有明文。經
    查，本判決下列所引用之被告以外之人於審判外之陳述（包
    括書證），檢察官及被告於本院言詞辯論終結前均未聲明異
    議，本院審酌上開證據資料製作時之情況，尚無違法不當及
    證明力明顯過低之瑕疵，亦認為以之作為證據應屬適當，故
    揆諸前開規定，認前揭證據資料有證據能力。
貳、實體部分：
一、訊據被告乙○○固不否認有於上開時間前往甲○○上址餐飲
    店之事實，惟矢口否認有何恐嚇、過失傷害犯行，辯稱：當
    日甲○○要求伊勸甲○○外遇對象林秀美撤回對甲○○之告
    訴，伊予以拒絕後，甲○○始抓住伊之脖子，將伊壓在地上
    ，二人發生扭打，伊並未出言恐嚇甲○○、張麗華；案發當
    時甲○○並未受傷，甲○○之傷勢並非伊造成云云。經查：
    被告乙○○如何恐嚇甲○○、張麗華之事實，業據證人即告
    訴人甲○○及證人張麗華迭於偵訊及本院訊問時指證綦詳，
    核與在場證人徐聖霖於偵訊及本院訊問時證述情節相符，足
    見告訴人甲○○及證人張麗華之指證應非虛妄。另被告乙○
    ○過失傷害甲○○部分，業據證人張麗華於本院訊問時具結
    證述：「（問：為什麼你先生會受傷？）因為我先生過去把
    他壓著，沒有在地下，可能是鉛管去弄到的」、「（問：乙
    ○○沒有拿鉛管去刺你先生？）我先生把他壓下去之後，他
    拿鉛管的手還一直在動、在掙扎」等語（詳本院97年度簡字
    第6939號卷宗第12頁），且觀諸告訴人甲○○於96年10月29
    日案發當日至財團法人恩主公醫院就診時該院出具之診斷證
    明書，其上記載告訴人甲○○受有「右前臂多處撕裂傷」，
    此有前開醫院出具之診斷證明書乙紙在卷可按，由上開傷勢
    觀之，被告乙○○與告訴人甲○○扭打之際，持手上之鐵鏟
    不慎割傷告訴人甲○○之右前臂，造成告訴人甲○○之右前
    臂受有多處撕裂傷之傷害，非無可能。至證人徐聖霖固於偵
    訊時證述：在被告要離開將鐵鏟拿起來時，不小心割傷伊父
    親等語（詳97年度偵字第13719 號偵查卷第34頁），然倘如
    證人徐聖霖前開所述，應僅會造成告訴人甲○○右前臂一次
    性的撕裂傷，斷無造成告訴人甲○○右前臂多次撕裂傷之可
    能，故證人徐聖霖於偵訊時之證述即與事實不合，自不足採
    ，此部分自以證人張麗華於本院審理時之證述較為可採。是
    本件告訴人甲○○所受傷害係在與被告乙○○扭打過程中遭
    被告乙○○不慎行為所致之事實，應堪認定。又按鐵鏟係屬
    尖銳之兇器，稍有不慎易致人受傷，此為被告乙○○客觀上
    所應知之事，本件事發當時，被告乙○○明知手上持有鐵鏟
    ，竟仍與告訴人甲○○發生扭打，依當時情形被告乙○○又
    無不能注意之情事，竟疏於注意，不慎致告訴人甲○○受傷
    ，而告訴人甲○○所受傷害與被告乙○○之過失行為間顯有
    相當因果關係，是本件事證明確，被告上開犯行洵堪認定，
    應予依法論科。
二、核被告乙○○所為，係犯刑法第305 條恐嚇危害安全罪及同
    法第284 條第1 項前段之過失傷害罪。被告所犯上開二罪，
    犯意各別，行為互殊，應予分論併罰。爰審酌被告僅因細故
    與告訴人甲○○發生爭執即出言恐嚇甲○○、張麗華，復持
    鐵鏟不慎將告訴人甲○○割傷，其犯罪之動機、目的、手段
    等一切情狀，分別量處如主文所示之刑，並定其應執行及如
    易科罰金之折算標準，以資懲儆。
乙、無罪部分：
壹、公訴意旨另以：被告乙○○於96年10月29日晚間7 時40分許
    ，在告訴人甲○○上址餐飲店內，基於毀損之犯意，手持鐵
    鏟砸毀店內之冰箱、桌椅，致令該冰箱、桌椅不堪使用，足
    以生損害於告訴人甲○○，因認被告乙○○涉犯刑法第354
    條之毀損罪嫌等語。
貳、按犯罪事實應依證據認定之，無證據不得認定犯罪事實；另
    按不能證明被告犯罪者，應諭知無罪之判決，刑事訴訟法第
    154 條第2 項、第301 條第1 項分別定有明文。又刑法第35
    4 條之毀損罪，因無處罰過失犯之規定，自須以行為人主觀
    上有毀損故意，始得以該罪相繩。
參、公訴意旨認被告乙○○涉犯毀損罪，無非係以告訴人甲○○
    、證人張麗華及徐聖霖於偵查中之證述、現場照片4 張為其
    主要論據。訊據被告乙○○堅決否認有何涉犯毀損犯行，辯
    稱：伊與甲○○打架的地方距離冰箱處至少有3 公尺的距離
    ，當時玻璃確實有一點點裂痕，但不是伊造成等語。
肆、經查：證人即告訴人甲○○及證人張麗華固於偵訊時及本院
    訊問時證稱：被告拿著鐵鏟猛砸店內的冰箱、桌椅等語（詳
    前開偵查卷第32-33 頁及本院97年度簡字第6939號案件97年
    9 月19日訊問筆錄第6 頁、第11頁），且證人徐聖霖於偵訊
    時亦為相同之證述（詳前開偵查卷第3 頁），然證人徐聖霖
    於本院訊問時具結證述：「（問：冰櫃有壞掉嗎？）有，在
    打架的過程」、「（問：打架的時候鐵管在哪裡？）在阿福
    的左手」、「（問：為什麼扭打的過程冰箱會破掉？）應該
    是敲到，在扭打的過程中敲到」、「（問：他們爭執的地方
    是寬敞還是狹小？）狹小，大約一公尺平方，就在冰箱的旁
    邊」等語（詳本院97年度簡字第6939號案件97年9 月19日訊
    問筆錄第14-15 頁），證人徐聖霖於本院訊問時均未提及被
    告乙○○有故意毀損冰箱及桌椅，其供證不僅與其於偵查中
    之證述迥異，且與告訴人甲○○、張麗華之歷次指證相齟齬
    ，是告訴人甲○○指述被告乙○○以鐵鏟砸毀餐飲店內之冰
    箱、桌椅等語是否屬實，極有疑義。其次，被告乙○○與告
    訴人甲○○發生扭打之處甚為狹窄，已據證人徐聖霖證述在
    前，而被告乙○○與告訴人甲○○扭打之過程中，手中持有
    鐵鏟乙節，亦據本院認定在前，從而，被告乙○○與告訴人
    甲○○在狹窄之空間發生扭打之過程中，不慎持鐵鏟將冰箱
    玻璃砸破，亦非不可能之事，是在無其他積極證據證明被告
    乙○○係基於毀損之故意而以鐵鏟故意砸毀冰箱、桌椅之情
    況下，即不能遽以刑法之毀損罪相繩。從而，此部分不能證
    明被告乙○○犯罪，揆諸首揭法條及說明，自應為被告乙○
    ○無罪判決之諭知。
據上論斷，應依刑事訴訟法第452 條、第299 條第1 項前段、第
301 條第1 項，刑法第305 條、第284 條第1 項前段、第51條第
6 款、第41條第1 項前段，刑法施行法第1 之1 條第1 項、第2
項前段，判決如主文。
本案經檢察官吳宗光到庭執行職務。
中    華    民    國    98    年    8     月    24    日
                  刑事第十三庭  法  官  鄭燕璘
上列正本證明與原本無異。
如不服本判決，應於判決送達後10日內向本院提出上訴書狀 (應
附繕本)， 上訴於臺灣高等法院。
                                書記官  陳筱惠
中    華    民    國    98    年    8     月    24    日
附錄本案論罪科刑法條全文：
刑法第305條：
以加害生命、身體、自由、名譽、財產之事，恐嚇他人致生危害
於安全者，處 2 年以下有期徒刑、拘役或 3 百元以下罰金。
刑法第284條：
因過失傷害人者，處6 月以下有期徒刑、拘役或5 百元以下罰金
，致重傷者，處1 年以下有期徒刑、拘役或5 百元以下罰金。
從事業務之人，因業務上之過失傷害人者，處1 年以下有期徒刑
、拘役或1 千元以下罰金，致重傷者，處3 年以下有期徒刑、拘
役或2 千元以下罰金。


司法院資訊處製作；財團法人民間司法改革基金會備份。
